臺灣臺南地方法院臺南簡易庭民事判決
109年度南簡字第1491號
原      告  聯邦商業銀行股份有限公司


法定代理人  李憲章  
訴訟代理人  黃靜美  
            林彥甫  
            陳俊嘉  
被      告  陳美樺即陳玫如



上列當事人間請求清償債務事件，經本院於民國109年12月9日言
詞辯論終結，判決如下：
    主  文
被告應給付原告新臺幣196,445元，及其中新臺幣189,454元自民
國109年9月30日起至清償日止，按年息百分之15計算之利息。
訴訟費用新臺幣2,100元由被告負擔。
本判決得假執行。
    事實及理由
一、原告主張：被告於93年間向原告請領信用卡使用，依約得持
    信用卡至特約商店簽帳消費，但應於每月繳款截止日前，繳
    付當期帳單所載之應付帳款或最低應繳金額以上之帳款，循
    環信用利息之計算，係就該帳款之餘額以各筆帳款入帳日時
    應適用之循環信用利率以年息15%計算至該筆帳款結清之日
    止，如未於每月繳款截止日前付清當期最低應繳金額，除應
    給付循環信用利息，逾期一期者，當期應繳納違約金300元
    ，連續逾期二期者，第二期應繳納違約金400元，連續逾期3
    期者，第三期應繳納違約金500元，違約金連續計收期數最
    高以三期為限。嗣被告陸續持信用卡消費，於109年7月14日
    繳納6,836元後即未依約繳款，截至109年9月30日止，尚積
    欠本金189,454元、遲延利息2,741元、手續費2,050元、開
    辦費1,000元及違約金1,200元，合計196,445元，迭經催討
    均置之不理，爰依信用卡契約及消費借貸之法律關係，請求
    被告清償上開消費款及自109年9月30日起之延滯利息等語。
    並聲明：求為判決如主文第1項所示。
二、被告到庭陳述：對原告主張之債務金額無意見，但其已有委
    任律師開始向全部債權銀行進行協商，並準備向法院聲請更
    生程序，希望債務直接進入更生程序處理即可等語。答辯聲
    明：原告之訴駁回。
三、本院得心證之理由：
　㈠原告主張之上開事實，業據提出與其所述相符之卡戶本金利
    息及相關費用查詢及分期未入帳查詢表、信用卡歷史帳單查
    詢表、信用卡申請書、信用卡約定條款等件為證，且為被告
    所不爭執，自堪信為真實。
　㈡被告雖辯以伊已委請律師申請債務協商，並準備向法院聲請
    債務更生，應直接進入債務更生程序處理云云。惟按，法院
    裁定開始更生程序後，對於債務人不得開始或繼續訴訟及強
    制執行程序，消費者債務清理條例第48條第2 項前段固有明
    文；然債務人縱已聲請更生，並經法院裁定為保全處分，祇
    要法院尚未裁定開始更生程序，債權人即得就債務人開始或
    繼續訴訟以及強制執行之程序，換言之，倘若法院猶未裁定
    開始更生程序，即無從發生「阻止債權人起訴請求」之法律
    效果。本件被告既自陳僅準備向法院聲請更生，尚未經本院
    裁定被告開始更生程序，則原告於現階段就被告起訴請求，
    自未違背消費者債務清理條例第48條第2 項前段之規定，至
    於被告將來倘經本院裁定進行更生程序，其法律效果亦僅止
    原告無法就本件判決確定之金額聲請強制執行取償而已（原
    告仍祇能陳報債權並依更生程序所確定之數額分配受償），
    是被告執前詞抗辯，要屬無據。
　㈢被告對積欠原告上開信用卡消費款債務既不爭執，則原告本
    於信用卡契約及消費借貸之法律關係，請求被告清償如主文
    所示之金額及利息，為有理由，應予准許。
四、末按訴訟費用，由敗訴之當事人負擔；法院為終局判決時，
    應依職權為訴訟費用之裁判，民事訴訟法第78條、第87條第
    1項分別定有明文。經核本件訴訟費用為2,100元（即第一審
    裁判費），爰依上開規定命由敗訴之被告負擔。
五、本件係屬民事訴訟法第427條第1項簡易訴訟事件所為被告敗
    訴之判決，依同法第389條第1項第3款規定，應依職權宣告
    假執行。
六、據上論結，本件原告之訴為有理由，依民事訴訟法第78條、
    第389條第1項第3款，判決如主文。
中　　華　　民　　國　　109 　年　　12　　月　　16　　日
                  臺灣臺南地方法院臺南簡易庭
                                  法  官  童來好
上列為正本，係照原本作成。
如不服本判決，應於送達後20日內向本庭（臺南市○○路0段000號
）提出上訴狀（須按他造當事人人數附繕本）。
中　　華　　民　　國　　109 　年　　12　　月　　16　　日
                                  書記官  郭純瑜